【裁判字號】    97,訴,320
【裁判日期】    970424
【裁判案由】    違反毒品危害防制條例
【裁判全文】
臺灣屏東地方法院刑事判決               97年度訴字第320號
公  訴  人  臺灣屏東地方法院檢察署檢察官
被      告  甲○○
                    （現於臺灣屏東監獄竹田分監執行中）
上列被告因違反毒品危害防制條例案件，經檢察官提起公訴（97
年度毒偵字第314 號），被告於準備程序中就被訴事實為有罪之
陳述，經本院合議庭裁定改以簡式審判程序審理，判決如下：
    主  文
甲○○施用第一級毒品，累犯，處有期徒刑壹年肆月。
    犯  罪  事  實
一、甲○○前於民國91年間因竊盜案件，經臺灣高等法院高雄分
    院以91年度上易字第1147號判決判處有期徒刑1 年6 月確定
    ；同年另因違反毒品危害防制條例案件，經本院以91年度訴
    字第363 號判決判處有期徒刑10月確定，並與前案經裁定定
    其應執行之刑為有期徒刑2 年確定，嗣於93年9 月7 日因縮
    短刑期假釋出獄；又於94年間因違反毒品危害防制條例、詐
    欺案件，分別經臺灣高等法院高雄分院以94年度上訴字第
    646 號判決判處有期徒刑1 年，及經本院以94年度易字第
    214 號判決判處有期徒刑5 月確定，並經臺灣高等法院高雄
    分院裁定定其應執行之刑為有期徒刑1 年4 月確定，前開假
    釋亦遭撤銷，而接續執行所餘刑期8 月14日，並於96年1 月
    5 日復因縮短刑期假釋出獄，嗣因其合於中華民國96年罪犯
    減刑條例之減刑條件，經減刑後，其刑期乃於96年7 月16日
    執行完畢。
二、甲○○於87年間因施用毒品案件，經本院裁定送觀察、勒戒
    後，因認有繼續施用毒品之傾向，再經本院以87年度毒聲字
    第1093號裁定令入戒治處所施以強制戒治1 年，嗣經本院裁
    定停止戒治付保護管束，又因違反保護管束應遵守事項情節
    重大，為本院裁定撤銷停止戒治，續行強制戒治，而於89年
    7 月6 日執行完畢釋放，並經臺灣屏東地方法院檢察署檢察
    官以89年度戒毒偵字第298 號為不起訴處分確定；於91年間
    又因施用毒品案件，經本院以91年度毒聲字第531 號裁定令
    入戒治處所施以強制戒治1 年，而於92年6 月16日強制戒治
    期滿執行完畢。詎甲○○不知戒絕，竟於上開強制戒治執行
    完畢後5 年內，於96年11月25日13時許，在其位於屏東縣麟
    洛鄉○○路小份巷51號之住處房間內，以將海洛因摻水置於
    注射針筒內注入體內之方式，施用第一級毒品海洛因1 次。
    嗣於96年11月25日19時30分許，甲○○因另涉竊盜案件，在
    屏東市湖南里歸禮巷之農地為警查獲，經警徵得其同意採尿
    送驗，檢驗結果呈嗎啡陽性反應，始悉上情。
三、案經屏東縣警察局屏東分局報告臺灣屏東地方法院檢察署檢
    察官偵查起訴。
    理  由
一、本件被告所犯係死刑、無期徒刑或最輕本刑為3 年以上有期
    徒刑或高等法院管轄第一審案件以外之罪，其於準備程序期
    日就被訴事實為有罪之陳述，經本院告知簡式審判程式之旨
    ，並聽取公訴人及被告之意見後，經合議庭依刑事訴訟法第
    273 條之1 第1 項規定，裁定由受命法官獨任進行簡式審判
    程序，是依刑事訴訟法第273 條之2 規定，本件之證據調查
    ，不受同法第159 條第1 項、第161 條之2 、第161 條之3
    、第163 條之1 及第164 條至第170 條規定之限制，合先敘
    明。
二、前揭犯罪事實，業據被告甲○○於警詢及本院審理時坦承不
    諱，且其於96年11月26日1 時許經警採集尿液後，送請正修
    科技大學超微量研究科技中心以酵素免疫分析法（EIA）初
    步檢驗，及以氣相層析質譜儀法（GC-MS） 確認檢驗，結果
    確呈嗎啡（即海洛因代謝物）陽性反應，此有正修科技大學
    超微量研究科技中心R00-0000-000號檢驗報告及屏東縣警察
    局屏東分局毒品案件涉嫌人尿液採證編號姓名對照表各1 紙
    附卷為憑，足證被告上開自白與事實相符，堪以認定。又被
    告前於87年間因施用毒品案件，經本院裁定送觀察、勒戒後
    ，因認有繼續施用毒品之傾向，再經本院以87年度毒聲字第
    1093號裁定令入戒治處所施以強制戒治1 年，嗣經本院裁定
    停止戒治付保護管束，又因違反保護管束應遵守事項情節重
    大，為本院裁定撤銷停止戒治，續行強制戒治，而於89年7
    月6 日執行完畢釋放，並經臺灣屏東地方法院檢察署檢察官
    以89年度戒毒偵字第298 號為不起訴處分確定；於91年間又
    因施用毒品案件，經本院以91年度毒聲字第531 號裁定令入
    戒治處所施以強制戒治1 年，而於92年6 月16日強制戒治期
    滿執行完畢，有臺灣高等法院被告前案紀錄表、臺灣屏東地
    方法院檢察署刑案資料查註紀錄表暨全國施用毒品案件紀錄
    表各1 份在卷可稽。是被告於強制戒治執行完畢後，5 年以
    內再犯本件施用第一級毒品之事證明確，被告犯行堪以認定
    。
三、查海洛因係毒品危害防制條例第2 條第2 項第1 款所稱之第
    一級毒品，不得持有及施用，是核被告所為，係犯毒品危害
    防制條例第10條第1 項之施用第一級毒品罪。其施用前後持
    有第一級毒品之低度行為，應為其施用之高度行為所吸收，
    不另論罪。又被告前於91年間因竊盜案件，經臺灣高等法院
    高雄分院以91年度上易字第1147號判決判處有期徒刑1 年6
    月確定；同年另因違反毒品危害防制條例案件，經本院以91
    年度訴字第363 號判決判處有期徒刑10月確定，並與前案經
    裁定定其應執行之刑為有期徒刑2 年確定，嗣於93年9 月7
    日因縮短刑期假釋出獄；又於94年間因違反毒品危害防制條
    例、詐欺案件，分別經臺灣高等法院高雄分院以94年度上訴
    字第646 號判決判處有期徒刑1 年，及經本院以94年度易字
    第214 號判決判處有期徒刑5 月確定，並經臺灣高等法院高
    雄分院裁定定其應執行之刑為有期徒刑1 年4 月確定，前開
    假釋亦遭撤銷，而接續執行所餘刑期8 月14日，並於96年1
    月5 日復因縮短刑期假釋出獄，嗣因其合於中華民國96年罪
    犯減刑條例之減刑條件，經減刑後，其刑期乃於96年7 月16
    日執行完畢，有臺灣高等法院被告前案紀錄表、臺灣屏東地
    方法院檢察署97年2 月20日屏檢光穆96執更861 字第05540
    號函各1 份為憑，其於有期徒刑執行完畢後，5 年以內故意
    再犯本件有期徒刑以上之罪，為累犯，應依刑法第47條第1
    項規定加重其刑。爰審酌被告素行不佳，前經2 次強制戒治
    執行完畢，且已多次因施用毒品案件經判處罪刑，復於96年
    7 月16日因減刑而執行完畢（見卷附臺灣高等法院被告前案
    紀錄表），竟不知珍惜此更新向善之機，仍未戒除施用毒品
    之惡習，復施用第一級毒品，戕害身心甚鉅，惟念其施用毒
    品乃戕害自己之健康，尚未危及他人，及其犯後坦承犯行之
    態度等一切情狀，量處如主文所示之刑，以資儆懲。
據上論斷，應依刑事訴訟法第273 條之1 第1 項、第299 條第1
項前段，毒品危害防制條例第10條第1 項，刑法第11條前段、第
47條第1 項，判決如主文。
本案經檢察官陳新君到庭執行職務。
中    華    民    國    97    年    4     月    24    日
                      刑事第五庭  法  官  李宜娟
以上正本證明與原本無異。
如不服本判決應於收受本判決送達後10日內向本院提出上訴書狀
，其未敘述上訴理由者，應於上訴期間屆滿後20日內向本院補提
理由書狀（均須按他造當事人之人數附繕本）「切勿逕送上級法
院」
中    華    民    國    97    年    4     月    24    日
                                  書記官  孫秀桃
附錄本案論罪科刑法條
毒品危害防制條例第10條第1條：
施用第一級毒品者，處6月以上5年以下有期徒刑。


司法院資訊處製作；財團法人民間司法改革基金會備份。
